Images des répertoires du notaire Jean I Charles pour l'étude XVIII
Archives nationales de France
Images des répertoires du notaire Jean I Charles pour l'étude XVIII
13 mars 1581 - 7 novembre 1626
MC/RE/XVIII/3 - MC/RE/XVIII/4
Etude XVIII; Charles, Jean I
2 registres
Archives nationales de France
Minutes et répertoires: la loi 2008-696 du 15 juillet 2008 relative aux archives a fixé à 75 ans à compter de la date de l'acte, ou à 25 ans à compter de la date du décès de l'intéressé si ce délai est plus bref, le délai de communication des minutes et répertoires des notaires; ce délai est porté à 100 ans à compter de la date de l'acte si le document se rapporte à un mineur (code du Patrimoine, articles L213-2, 4e d et 5e).
Autres documents de l'étude (dossiers de clients, comptabilité...): s'agissant d'archives privées, ces documents sont communicables selon les modalités fixées par le déposant ou le donateur.
Certains documents ne sont pas accessibles sous leur forme originale en raison de leur mauvais état de conservation.
Registres entrés aux Archives nationales en 1936.
Images des répertoires de l’étude XVIII
Archives de l'étude XVIII
répertoire d'officier public ministériel
- Répertoire chronologique pour la période du 13 mars 1581 au 31 décembre 1616, 13 mars 1581 - 31 décembre 1616; MC/RE/XVIII/3; Un registre de 475 feuilletsde papier manuscrits,hauteur 32.5 x largeur 20.5cmcomposé de 20 cahiers foliotés par le notaire. Le registre est en mauvais état. Le début du répertoire est "mangé" par l'humidité et les rats (environ la moitié - bas des feuillets). Plusieurs feuillets comportent de tout petits écrits à l'envers, en bas de pages. Le feuillet 95 est déchiré, en bas à gauche; les f°183 et 194 sont déchirés en bas; les f° 115, 202, 248, 308, 330 ont un morceau arraché; le f° 474 est très abîmé.
  Registre folioté en 2003 (foliotation non visible à l'écran)
  Le répertoire contient les informations suivantes: 1. nature de l'acte ;2. nom, prénom, des parties; 3. foliotation des minutes du registre. A partir de l'année 1602, les feuillets comportent 2 colonnes d'actes.
  Voir aussi MC/RE/XVIII/24, l'"état du chartrier" (répertoires, liasses, dossiers de clients) pour la période de 1581 à 1794.
  répertoire
  - Liste chronologique des actes pour la période du 13 mars au 23 décembre 1581, 13 mars - 23 décembre 1581; 1 r°-4 r°; 4 feuillets
  - Liste chronologique des actes pour la période du 1er janvier au 31 décembre 1582, 1er janvier - 31 décembre 1582; 5 r°-11 r°; 7 feuillets
  - Liste chronologique des actes pour l'année 1583, 12 r°-20 v°; 9 feuillets
  - Liste chronologique des actes pour l'année 1584, 20 v°-30 r°; 11 feuillets
  - Liste chronologique des actes pour l'année 1585, 31 r°-40 v°; 10 feuillets
  - Liste chronologique des actes pour l'année 1586, 42 r°-53 r°; 12 feuillets
  - Liste chronologique des actes pour l'année 1587, 54 r°-63 v°; 10 feuillets
  - Liste chronologique des actes pour l'année 1588, 64 r°-73 r°; 10 feuillets
  - Liste chronologique des actes pour l'année 1589, 74 r°-80 v°; 7 feuillets
  - Liste chronologique des actes pour l'année 1590, 81 r°-91 v°; 11 feuillets
  - Liste chronologique des actes pour l'année 1591, 92 r°-99 v°; 8 feuillets
  - Liste chronologique des actes pour l'année 1592, 100 r°-105 v°; 6 feuillets
  - Liste chronologique des actes pour l'année 1593, 106 r°-113 v°; 8 feuillets
  - Liste chronologique des actes pour l'année 1594, 114 r°-122 v°; 9 feuillets
  - Liste chronologique des actes pour l'année 1595, 123 r°-139 v°; 17 feuillets
  - Liste chronologique des actes pour l'année 1596, 140 r°-156 v°; 17 feuillets
  - Liste chronologique des actes pour l'année 1597, 157 r°-183 v°; 27 feuillets
  - Liste chronologique des actes pour l'année 1598, 184 r°-213 v°; 30 feuillets
  - Liste chronologique des actes pour l'année 1599, 214 r°-241 v°; 28 feuillets
  - Liste chronologique des actes pour l'année 1600, 242 r°-266 v°; 25 feuillets
  - Liste chronologique des actes pour l'année 1601, 267 r°-291 v°; 25 feuillets
  - Liste chronologique des actes pour l'année 1602, 292 r°-303 v°; 12 feuillets
  - Liste chronologique des actes pour l'année 1603, 304 r°-315 v°; 12 feuillets
  - Liste chronologique des actes pour l'année 1604, 316 r°-326 v°; 11 feuillets
  - Liste chronologique des actes pour l'année 1605, 327 r°-336 v°; 10 feuillets
  - Liste chronologique des actes pour l'année 1606, 337 r°-348 v°; 12 feuillets
  - Liste chronologique des actes pour l'année 1607, 349 r°-361 v°; 13 feuillets
  - Liste chronologique des actes pour l'année 1608, 362 r°-374 v°; 13 feuillets
  - Liste chronologique des actes pour l'année 1609, 375 r°-387 v°; 13 feuillets
  - Liste chronologique des actes pour l'année 1610, 388 r°-400 v°; 13 feuillets
  - Liste chronologique des actes pour l'année 1611, 401 r°-412 v°; 12 feuillets
  - Liste chronologique des actes pour l'année 1612, 413 r°-425 v°; 13 feuillets
  - Liste chronologique des actes pour l'année 1613, 426 r°-440 v°; 15 feuillets
  - Liste chronologique des actes pour l'année 1614, 441 r°-454 v°; 14 feuillets
  - Liste chronologique des actes pour l'année 1615, 454 r°-465 v°; 12 feuillets
  - Liste chronologique des actes pour l'année 1616, 466 r°-475 r°; 10 feuillets
- Répertoire chronologique pour la période de 1617 au 7 novembre 1626, 1617 - 7 novembre 1626; MC/RE/XVIII/4; Un registre de 228 feuilletsde papier manuscrit,hauteur 32.5 x largeur 20.5 cmcomposé de 10 cahiers foliotés par le notaire. Le registre est en assez mauvais état. Plusieurs feuillets sont soit entièrement soit partiellement détachés (1,2, 11, 14 23, 108 à 112, et 133, ce dernier étant en plus très abîmé). Le feuillet 204 est déchiré; une liasse vierge à la fin.
  Le répertoire contient les informations suivantes: 1. nature de l'acte ;2. nom, prénom, des parties; 3. foliotation des minutes du registre.
  Le répertoire 4 comporte trois parties: du feuillet 1 au feuillet 220, répertoire chronologique des actes; au feuillet 221 r°-v°, répertoire d'un petit registre concernant les actes de la succession de Laval; du feuillet 222 au feuillet 228, répertoire d'un petit registre séparé contenant des actes non datés de diverses natures.
  - Liste chronologique des actes pour l'année 1617, 1 r°-25 v°; 25 feuillets
  - Liste chronologique des actes pour l'année 1618, 26 r°-50 v°; 25 feuillets
  - Liste chronologique des actes pour l'année 1619, 51 r°-71v°; 21 feuillets
  - Liste chronologique des actes pour l'année 1620, 72 r°-94 v°; 23 feuillets
  - Liste chronologique des actes pour l'année 1621, 95 r°-118 v°; 24 feuillets
  - Liste chronologique des actes pour l'année 1622, 119 r°-139 v°; 21 feuillets
  - Liste chronologique des actes pour l'année 1623, 140 r°-162 v°; 23 feuillets
  - Liste chronologique des actes pour l'année 1624, 163 r°-184 v°; 22 feuillets
  - Liste chronologique des actes pour l'année 1625, 185 r°-204 v°; 20 feuillets
  - Liste chronologique des actes pour la période du du 1er janvier au 7 novembre 1626, 1er janvier - 7 novembre 1626; 205 r°-220 r°; 16 feuillets
  - Liste chronologique des actes "faisant mention de la succession de Laval" pour l'année 1607, 221 r°-221 v°; 1 feuillet
  - Listes d'actes non datés, 222 r°-228 r°; 8 feuillets
    - Liste chronologique des actes"dont les parties n'ont voulu être mises au registre et liasse des autres minutes dont a été fait un petit registre séparé ...", s.d., 222 r°-223 v°; 2 feuillets
    - Liste chronologique "de sentences arbitrales", s.d., 224 r°-224 v°; 1 feuillet, le 225 est vierge
    - Liste chronologique des actes"omis", s.d., 226 r°-227 v°; 1 feuillet